# 陈版您好！有个新收入准则下软件许可销售收入确认时点问题想请教下！感谢！

提问人：lyrapple 时间：2020-02-17 23:45:56
A公司是软件销售公司，在 2018 年已经销售给B公司一项软件，许可期间是 2018 年 1 月至 2020 年 1 月；但是在 2019 年12 月，B公司紧急采购未来 2 年期间的软件续期，许可期间是 20202020 年年 11 月至月至 20222022 年年 11 月月，A公司 20192019 年年 1212 月就把软件安装在客户的系统中并且开通了 20202020 年年 11 月末至月末至 20222022 年年 11 月末的权限， 20192019 年年 1212 月之后许可授予方无进一步的履约行为，且不会开展任何活动对授予的许可产生重大影响； 2019 年 12 月A公司收到B公司续期软件的全部价款。且该软件不需要A公司提供任何后续服务。 收入应在 2019 年 12 月确认还是在 2020 年 1 月确认？
按照现在新收入准则，控制权转移的观点，新准则对于软件行业收入确认有影响，是否可以理解 2019 年 12 月软件的控制权已经转移，在 2019 年 12 月确认收入？

回答人：chenyiwei
2019 年 12 月，一般理解还在执行原准则。原准则下对此类使用权费收入的确认原则是：
他人使用企业的资产（如商标权、专利权、软件、音乐版权、唱片和动画片）所支付的许可证费和特许使用费，通常根据协议的实质予以确认。实务中，这可能在协议生效期内按直线法确认，例如，当许可证持有人有权在指定时期内使用某种技术时。
对于一项固定收费的权利转让，或是根据一项不可取消的合同规定不能退回的保证金的权利转让，并且允许许可证受让人自由利用那些权利，而许可证让予人则不再具有应履行的余留义务，这样的权利转让实质上是销售。许可证让予人在交货后无需履行后续义务的软件使用许可协议就是一例。另一个例子是，许可证让予人对所允许的在市场上展览动画片的权利，并对其发行商不再实施控制，也不期望从票房收入中获取更多的收入。在这种情况下，应在销售时确认收入。
在某些情况下，许可证费或特许使用费是否能收到，依某一未来事项是否发生而定。在这种情况下，只有当许可证费或特许使用费很有可能收到时（通常是在该事项发生时），才确认收入。
新准则下此类“授予知识产权许可”收入的确认规定见新准则第三十六条、第三十七条。
本案例中，如果在开通帐号后无需提供任何后续服务，则在新老准则下都是在开通账号且对方有权使用时确认收入。新准则下的控制权转移时点为该账号的有权使用时点。由于新开通的账号的有效期是从 2020 年 1 月开始，所以新老准则下收入确认时点均在 2020 年 1 月，不能确认在 2019 年度。